# 增值税未认证如何入账

提问人：镰刀收割黑夜 时间：2011-12-28 22:39:50
增值税的认证期是 6 个月，超期了如果认证需要经国税总局，一般情况是不是都可以放在其他流动资产列示？如果企业本来已经放入了其他应收款，那么是不是还要重分类到其他流动资产列示呢？

回答人：chenyiwei
已在其他应收款中列报的待抵扣进项税额应重分类调整到其他流动资产或者其他非流动资产。

回答人：chenyiwei
不一定。区分标准是预计可以获得抵扣的时间，因此有可能距离资产负债表日超过 1 年。仅仅通过认证只是表示国家承认企业就此对国家享有一项债权，但这与预计何时可行使是不同的概念。